da: Fødevarer, drikkevarer og tobak > Fødevarer > Kød, fisk, skaldyr og æg: Æg; Kød; Fisk og skaldyr
pt-PT: Comida, bebidas e tabaco > Artigos alimentares > Carne, peixe/marisco e ovos: Ovos; Carne; Marisco
cs: Jídlo, pití a tabák > Potraviny > Maso, ryby a vejce: Vejce; Maso; Mořské plody
es: Alimentación, bebida y tabaco > Alimentos > Carne, marisco y huevos: Huevos; Carne; Mariscos
sl-SI: Hrana, pijača in tobak > Prehrambeni izdelki > Meso, morski sadeži in jajca: Jajca; Meso; Morski sadeži
el: Τρόφιμα, ποτά & προϊόντα καπνού > Είδη διατροφής > Κρέας, θαλασσινά & αυγά: Αυγά; Κρέας; Θαλασσινά
hu: Élelmiszerek, italok és dohányáru > Élelmiszertételek > Hús, tenger gyümölcsei és tojások: Tojások; Hús; Tenger gyümölcsei
ja: 食品・飲料 > 食品 > 肉・魚介類: 卵; 肉; シーフード
fi: Ruoka, juoma ja tupakkatuotteet > Ruokatuotteet > Liha, merenelävät ja kananmunat: Kananmunat; Liha; Merenelävät
bg-BG: Храна, напитки и тютюневи изделия > Хранителни продукти > Месо, морски дарове и яйца: Яйца; Месо; Морски дарове
vi: Thực phẩm, đồ uống và thuốc lá > Hàng thực phẩm > Thịt, hải sản và trứng: Trứng; Thịt; Hải sản
sk-SK: Potraviny, nápoje a tabakové výrobky > Potraviny > Mäso, morské plody a vajcia: Vajcia; Mäso; Morské plody
pl: Żywność, napoje i tytoń > Żywność > Mięso, owoce morza i jajka: Jaja; Mięso; Ryby i owoce morza
fr: Alimentation, boissons et tabac > Aliments > Viande, poisson et fruits de mer, œufs: Œufs; Viande; Fruit de mer
ru: Продукты, напитки и табачные изделия > Пищевые продукты > Мясо, морепродукты и яйца: Яйца; Мясо; Морепродукты
ro-RO: Alimente, băuturi și tutun > Produse alimentare > Carne, fructe de mare și ouă: Ouă; Carne; Fructe de mare
ko: 식품/음료/담배 > 식품 > 축산물/수산물/달걀: 달걀; 고기; 해산물
sv: Mat, dryck och tobak > Livsmedel > Kött, skaldjur och ägg: Ägg; Kött; Skaldjur
tr: Yiyecek, İçecekler ve Tütün Mamülleri > Yiyecek Çeşitleri > Et, Deniz Ürünleri ve Yumurtalar: Yumurtalar; Et; Deniz Ürünleri
nb: Mat, drikkevarer og tobakk > Matvarer > Kjøtt, sjømat og egg: Egg; Kjøtt; Sjømat
th: อาหาร เครื่องดื่ม และยาสูบ > รายการอาหาร > เนื้อสัตว์ อาหารทะเล และไข่: ไข่; เนื้อสัตว์; อาหารทะเล
en: Food, Beverages & Tobacco > Food Items > Meat, Seafood & Eggs: Eggs; Meat; Seafood
pt-BR: Alimentos, bebidas e tabaco > Alimentos > Carne, frutos do mar e ovos: Ovos; Carne; Frutos do mar
zh-CN: 饮食/烟酒 > 食品 > 水产/肉/蛋: 蛋; 肉类; 海鲜
hr-HR: Hrana, piće i duhan > Prehrambeni artikli > Meso, morski plodovi i jaja: Jaja; Meso; Plodovi mora
nl: Eten, drinken en tabak > Voedselitems > Vlees, vis en eieren: Eieren; Vlees; Zeevruchten
lt-LT: Maistas, gėrimai ir tabakas > Maisto prekės > Mėsa, jūros gėrybės ir kiaušiniai: Kiaušiniai; Mėsa; Jūros gėrybės
de: Nahrungsmittel, Getränke & Tabak > Lebensmittel > Fleisch, Fisch, Meeresfrüchte & Eier: Eier; Fleisch; Meeresfrüchte
zh-TW: 食物、飲料和菸草 > 食品 > 肉/海鮮/蛋: 蛋; 肉類; 海鮮
it: Cibo, bevande e tabacco > Alimenti > Carne, pesce e uova: Uova; Carne; Frutti di mare